【裁判字號】    89,易緝,118
【裁判日期】    890427
【裁判案由】    竊盜
【裁判全文】
臺灣板橋地方法院刑事判決                        八十九年度易緝字第一一八號
    公  訴  人  臺灣板橋地方法院檢察署檢察官
    被      告  乙○○
右列被告因竊盜案件，經檢察官提起公訴 (八十八年度偵字第二五○七三號)，本院
判決如左：
    主  文
乙○○共同竊盜，處有期徒刑肆月，緩刑參年。
    事  實
一、乙○○與葉雄正（葉雄正部分，已先行審結），於民國（下同）八十八年十一月
    十五日上午八時許，受一名年約五十餘歲之不詳姓名年籍男子之教唆，在臺北縣
    三重市○○街一一○號前，見停放於該處之屬甲○○所有、車號ＦＥＷ－七四○
    號重型機車及丙○○所有、車號ＡＥＫ－九二七號重型機車，無人看管，基於為
    自己不法所有意圖及犯意聯絡，共同將上揭機車搬運至乙○○用以載運回收廢棄
    物之三輪車，由乙○○在車頭駕騎，葉雄正在車後推之方式載離現場，而竊得上
    開機車。迨至同日下午四時二十分許，乙○○與葉雄正以前揭方式載運上揭機車
    行經臺北縣三重市○○○街與秀江街交岔口時，為警查獲。
二、案經臺北縣警察局三重分局報請臺灣板橋地方法院檢察署檢察官偵查起訴。嗣乙○○逃匿，經本院通緝到案。
    理  由
一、訊據被告乙○○固坦承曾與共同被告葉雄正，共同將前開二部機車搬運至被告使
    用之三輪車上載離現場等情坦承不諱，惟矢口否認有何竊盜犯行，辯稱：渠與葉
    雄正受郭武義之指使要將上開機車運至臺北縣三重市以廢鐵價格出售，渠不知該
    人非所有權人云云。經查，上開機車分屬被害人甲○○及丙○○所有，且伊等與
    被告素不相識，此經被害人甲○○與丙○○於警訊時指訴歷歷，並有贓物認領保
    管單、車籍作業系統查詢認可資料在卷可稽。而共同被告葉雄正於警訊時自白：
    由共同被告乙○○提議竊車，渠打算販賣給廢鐵商，換取現金供己花用等語（詳
    參偵查卷第六頁反面、第七頁警訊筆錄）；而現場查獲警員林正二到庭證言：八
    十八年十一月十五日下午二時許，在臺北縣三重市○○○路見被告騎三輪車，共
    同被告葉雄正在後面推，而三輪車上載有二部機車，其中一輛外觀新穎，伊將被
   告二人連同機車帶回派出所途中，被告二人都陳述說是要將機車載去賣，因為他
    們需要錢等語（詳參本院八十九年二月二十四日訊問筆錄）；而為被告製作筆錄
    之警員賴修生到庭證述：被告於警訊時有提及不知該車非屬指示渠搬運車輛之所
    所有等語（詳參八十九年一月二十七日訊問筆錄），且被告於檢察官訊問時即供
    稱：是伊的朋友出示證件證明車是他的，並要伊與被告牽車云云（詳參偵查卷第
    二十一頁反面八十八年十一月十六日訊問筆錄）。然倘被告遭人誘騙，豈有身為
    機車所有權人，卻無法提供鑰匙發動機車，反勞動被告與共同被告葉雄正費力搬
    運至三輪車上；況機車猶懸掛車牌，可見車牌尚未註銷，被告二人對此卻無任何
    疑義，只想賤價以廢鐵價格出售；再佐以證人郭武義到庭證言：伊未曾指示被告
    搬運上揭車輛等語（詳參本院八十九年四月十三日審理筆錄），足見被告確有行
    竊之犯行。是被告於所辯，應屬諉卸之詞，不足採信。事證明確，被告犯行認定
    。
二、按被告乙○○與共同被告葉雄正受不詳姓名男子教唆，而行竊被害人甲○○、丙○○所有之機車，核其所為，係犯刑法第三百二十條第一項之竊盜罪。而被告與
    共同被告葉雄正就上開竊盜犯行，有犯意聯絡及行為分擔，為共同正犯。而被告
    竊取被害人甲○○、丙○○之機車，係一行為觸犯二罪名相同之罪，屬想像競合
    犯，應論以一竊盜罪行。爰審酌被告犯罪動機、目的、手段、竊得財物之價值、
    對被害人造成之損害及其犯罪後之態度等一切情狀，量處如主文所示之刑。又被
    告前未曾受有期徒刑以上刑之宣告，此有臺灣高等法院檢察署刑案紀錄表一件在
    卷可稽，其因一時失慮，偶罹刑典，經此刑之宣告後，應知警惕而無再犯之虞，
    本院因認暫不執行其刑為當，予以宣告緩刑三年，以啟自新。
據上論斷，應依刑事訴訟法第二百九十九條第一項前段，刑法第二十八條、第三百二
十條第一項、第五十五條、第七十四條第一款，罰金罰鍰提高標準條例第一條前段，
判決如主文。
本案經檢察官黃重綱到庭執行職務
中    華    民    國      八十九      年      四      月    二十七    日
                                      臺灣板橋地方法院刑事第二庭
                                          法  官   高    玉    舜
右正本證明與原本無異。
如不服本判決，應於判決送達後十日內，向本院提出上訴狀。
                                          書記官 田    寶    駿
中    華    民    國      八十九      年      四      月    二十八    日
附錄本案論罪科刑法條全文：
刑法第三百二十條
意圖為自己或第三人不法之所有，而竊取他人之動產者，為竊盜罪，處五年以下有期
徒刑、拘役或五百元以下罰金。
意圖為自己或第三人不法利益，而竊佔他人之不動產者，依前項之規定處斷。
前二項之未遂犯罰之。


司法院資訊處製作；財團法人民間司法改革基金會備份。
